# 子公司自己的资本公积转增实收资本，需要抵销吗

提问人：vivienne007 时间：2020-03-16 15:51:35
请问，子公司当年资本公积转增实收资本，从合并层面看没有这笔交易，所以合并是需要抵销吗？
谢谢

回答人：chenyiwei
合并报表层面无需特殊处理。子公司的权益项目之间的内部结转对最终的合并报表结果无影响。